【裁判字號】    97,家抗,71
【裁判日期】    980330
【裁判案由】    聲請受遺贈
【裁判全文】
臺灣高雄地方法院民事裁定              97年度家抗字第71號
抗  告  人  甲○○
            丁○○
前二人共同
非訟代理人  丙○○
相  對  人  行政院國軍退除役官兵輔導委員會楠梓榮民自費安
            養中心
法定代理人  乙○○
上抗告人因聲明受遺贈事件，對於民國97年7 月11日本院所為97
年度家聲字第176 號民事第一審裁定提起抗告，本院管轄之第二
審法院裁定如下：
    主  文
聲請駁回。
聲請及抗告程序費用共新臺幣貳仟元由聲請人負擔。
    理  由
一、抗告意旨略以：抗告人身分證號碼之變更，應係電腦序列擴
    大所致；又被繼承人成任榮之單身榮民親屬關係表內未記載
    抗告人丁○○存在之原因甚多，抗告人確為被繼承人成任榮
    之受遺贈人，原裁定駁回抗告人於原審之聲明，容有未洽，
    爰依法提出抗告，請求廢棄原裁定，准抗告人聲明受遺贈等
    語。
二、按臺灣地區與大陸地區人民關係條例僅於第66條第1 項規定
    ：大陸地區人民繼承臺灣地區人民之遺產，應於繼承開始起
    3 年內以書面向被繼承人住所地之法院為繼承之表示；逾期
    視為拋棄其繼承權，此外，並未規定遺贈之受遺贈人或死因
    贈與之受贈人亦應於遺贈人或死因贈與之贈與人死亡時起3
    年內，以書面向贈與人住所地之法院聲明受遺贈或死因贈因
    ，如遺贈之受遺贈人、死因贈與之受贈人，與遺贈人或死因
    贈與贈與人之繼承人或遺產管理人間，對於遺贈或死因贈與
    之存否及其範圍有所爭執，自應另行民事訴訟途徑，以求解
    決。
三、經查，本件抗告人主張之事實，縱或屬實，其等亦僅係受遺
    贈人而非繼承人，揆之前揭說明，自無須向本院聲明受遺贈
    ，抗告人向本院聲明受遺贈，於法無據，應予駁回。從而，
    原審駁回抗告人之聲請，理由雖有不同，惟結果並無二致，
    仍應予以維持。抗告意旨指摘原裁定不當，求予廢棄，為無
    理由，應予駁回。至抗告人與相對人間如對於抗告人是否受
    有遺贈，有所爭執，自應另行民事訴訟途徑，以求解決，附
    此敘明。
四、據上論結，本件抗告為無理由，依非訟事件法第46條第2 項
    、第21條第2 項，民事訴訟法第495 條之1 第1 項、第449
    條第2 項、第95條、第78條，裁定如主文。
中    華    民    國    98    年    3     月    30    日
                  家事法庭審判長法  官   郭慧珊
                                法  官   邱泰錄
                                法  官   伍逸康
如不服本裁定應於送達後10日內向本院提出再抗告狀，並繳納再
抗告費新台幣1000元。再為抗告應以適用法規顯有錯誤為理由，
並經本院之許可，該許可以原裁定所涉及之法律見解具有原則上
重要性者為限，並委任律師為代理人。
抗告人之配偶、三親等內之血親、二親等內之姻親，或抗告人為
法人、中央或地方機關時，其所屬專任人員具有律師資格並經法
院認適當者，亦得為第三審代理人。
前項情形應於提起再抗告或委任時釋明之。
中    華    民    國    98    年    3     月    30    日
                                書記官    蔡淑貞


司法院資訊處製作；財團法人民間司法改革基金會備份。
